【裁判字號】    99,訴,27
【裁判日期】    990224
【裁判案由】    搶奪等
【裁判全文】
臺灣臺中地方法院刑事判決                99年度訴字第27號
公  訴  人  臺灣臺中地方法院檢察署檢察官
被      告  癸○○
上列被告因搶奪等案件，經檢察官提起公訴（98年度偵字第2199
4、24737、25673、26484、27367、27872、28017號），被告就
被訴事實為有罪之陳述，經本院合議庭裁定由受命法官獨任進行
簡式審判程序，並判決如下：
    主    文
癸○○犯如附表一所示之竊盜罪，共拾伍罪，各處如附表一所示
之刑，並均應於刑之執行前，令入勞動場所強制工作，期間為
年。又犯如附表二所示之搶奪罪，共拾壹罪，各處如附表二所示
之刑，並均應於刑之執行前，令入勞動場所強制工作，期間為
年。有期徒刑部分應執行有期徒刑肆年。
    犯罪事實
一、癸○○前因詐欺案件，經臺灣南投地方法院以92年度易緝字
    第20號判決判處有期徒刑4 月確定；又因竊盜案件，經本院
    以92年度易緝字第586號判決判處有期徒刑5月確定；再因搶
    奪、竊盜及贓物等案件，經本院以93年度訴字第 841號判決
    分別判處有期徒刑1年5月、8月、3月，並應執行刑為有期徒
    刑2年2月確定，上開案件，嗣經合併定應執行刑為有期徒刑
    2年9月確定，入監執行後，於民國95年7月8日因假釋付保護
    管束期滿未經撤銷，視為執行完畢。詎其仍不知悛悔，復基
    於意圖為自己不法所有之犯意，持自備之機車鑰匙 2支（未
    扣案），自97年5月5日起至98年10月 7日止，分別於附表一
    各編號所示之時間、地點，先後持前述所自備之機車鑰匙 2
    支，分別插入戊○○、未○○、天○○、戌○○、申○○、
    巳○○、丙○○、玄○○、甲○○、子○○、寅○○、丁○○、庚○○、壬○○及辛○○等人所有或所使用之前述附表
    一各編號所示之機車龍頭電源鎖轉動後，予以竊取機車得逞
    。癸○○於竊取上開附表一編號1、3、4、9、11、13、15所
    示之機車得逞後，再利用所竊取得來之機車，作為搶奪之工
    具，復於附表二各編號所示之時間、地點，騎乘上開所竊取
    之機車，趁地○○、卯○○、宇○○、辰○○○、午○○、
    宙○○、乙○○○、酉○○、丑○○、己○○及亥○○等人
    不及防備之際，飛車徒手搶奪地○○等人如附表二各編號所
    示之財物。
二、癸○○於搶奪前述附表二各編號所示地○○等人之財物後，
    除將現金留做花用外，其餘之物品則於搶奪得逞之逃逸途中
    ，大部分丟棄於臺中市○○區○○路龍洋巷之排水溝、臺中
    縣大雅鄉○○路○ 段52巷42號旁排水溝或臺中市○○區○○
    路3 段土地公廟前之排水溝。至於癸○○用以竊取機車之鑰
    匙2支，則於98年10月7日上午9 時30分許，騎乘所竊取之機
    車號碼 PP6-762號機車搶奪亥○○之財物後，遺失於途中而
    未扣案。
三、期間臺中市警察局第四分局於受理附表二編號1、2、3 所示
    地○○、卯○○、宇○○等人遭搶奪案件後，經調閱案發地
    點週遭路口監視器畫面，發現癸○○涉有重嫌，乃於 98年8
    月6 日通知癸○○到案說明，癸○○於警詢時坦承有上開搶
    奪犯行，且犯附表二編號1、3所示搶奪犯行時騎乘之車牌號
    碼LAZ-993、M59-576號失竊機車為其所竊取。嗣癸○○因竊
    盜及搶奪等案件，經本院及臺灣臺中地方法院檢察署發布通
    緝後，於98年10月8日下午4時許，為臺中市警察局第五分局
    文昌派出所員警於臺中縣大雅鄉○○路○段253號「聯想王國
    網路生活館」緝獲，並當場於癸○○身上扣得附表二編號 9
    所示丑○○遭搶奪之廠牌NOKIA、型號2610號行動電話1支（
    已發還丑○○），且經調閱路口監視器畫面以清查轄區內類
    似搶奪案件，發覺癸○○涉嫌附表二編號10所示己○○遭搶
    奪案件，經詢問後，癸○○坦承涉犯該起搶奪犯行，且犯該
    搶奪犯行騎乘之車牌號碼M5Q-725 號失竊機車為其所竊取；
    又癸○○於警方詢問時，在有偵查犯罪權限之公務員尚不知
    其有附表一編號編號2、5、6、8、9、14、15 所示竊盜犯行
    及附表二編號6、7、9 所示搶奪犯行前，主動向員警坦承涉
    犯上開竊盜及搶奪案件。又經警調閱附表二編號4、5、8 、
    11所示辰○○○、午○○、酉○○、亥○○等人遭搶奪案件
    之路口監視器畫面，發覺癸○○涉有重嫌，分別向臺灣臺中
    地方法院檢察署借提癸○○詢問結果，癸○○坦承涉犯該等
    搶奪犯行，且犯附表二編號4、5所示搶奪犯行騎乘之車牌號
    碼139-DRZ、XM5-982號失竊機車為其所竊取；癸○○並於警
    方詢問時，在有偵查犯罪權限之公務員尚不知其有附表一編
    號編號 7、10、12所示竊盜犯行前，主動向員警坦承涉犯上
    開竊盜案件，因而查悉上情。
四、案經地○○、卯○○訴由臺中市警察局第四分局及臺中市警
    察局第二分局、第五分局、臺中縣警察局太平分局報請臺灣
    臺中地方法院檢察署檢察官偵查起訴。
    理    由
一、訊據被告癸○○對於上開犯罪事實均供認不諱，且與被害人
    戊○○、天○○、戌○○、申○○、巳○○、丙○○、未○○、玄○○、甲○○、子○○、寅○○、丁○○、庚○○、
    壬○○、辛○○、地○○、卯○○、宇○○、辰○○○、午
    ○○、宙○○、乙○○○、酉○○、丑○○、己○○及亥○○等人於警詢時所指述情節相符。此外，復有被害人辰○○○指認被告之刑事檔案照片、被告坦承竊取車牌號碼LAZ-99
    3、KXJ-962、396-DST、PUL-008、KFL-747、139-DRZ號等重
    型機車地點蒐證照片、被告坦承竊取及棄置車牌號碼M59-57
    6、FP3-586、M5Q-725、MS2-399、PP6-762 號等重型機車地
    點蒐證照片、被告犯如附表二編號1、3、4 、8、9、10、11
    所示搶奪犯行之路口監視器翻拍照片、被告犯如附表二編號
     5所示搶奪犯行之路口監視器翻拍照片、搶奪後棄置車牌號
    碼XM5-982號重型機車於臺中縣大雅鄉○○路140巷口之監視
    器翻拍照片、被告搶奪財物後棄置現金以外物品之地點之蒐
    證照片、失車－唯讀案件基本資料、被告坦承所犯如附表二
    編號4、6、7、9所示搶奪犯行之現場蒐證照片、被害人丑○○、申○○、壬○○、辛○○所立具之贓物認領保管單、臺
    中縣警察局車輛尋獲電腦輸入單、被告緝獲當時之左手戴金
    色手錶特徵蒐證照片及緝獲地點蒐證照片、被告犯如附表二
    編號10所示搶奪犯行之作案機車蒐證照片、被告棄置被害人
    己○○物品之蒐證照片、查獲員警職務報告、被害人亥○○
    指認被告犯如附表二編號11所示搶奪犯行之路監視器翻拍照
    片附卷可稽，足認被告自白與事實相符，堪以採信。被告涉
    犯附表一、二各編號所示之竊盜、搶奪之犯行，洵堪認定，
    應予依法論科。
二、論罪科刑：
  (一)核被告如附表一所為，均係犯刑法第320條第1項之竊盜罪；
    如附表二所為，均係犯刑法第325條第1項之搶奪罪。被告所
    犯上開15次竊盜罪、11次搶奪罪，均犯意各別、行為互殊，
    侵害不同被害人之法益，自應分論併罰。
  (二)被告前曾因詐欺案件，經臺灣南投地方法院以92年度易緝字
    第20號判決判處有期徒刑4 月確定；又因竊盜案件，經本院
    以92年度易緝字第586號判決判處有期徒刑5月確定；再因搶
    奪、竊盜及贓物等案件，經本院以93年度訴字第841 號判決
    分別判處有期徒刑1年5月、8月、3月，並應執行刑為有期徒
    刑2年2月確定，上開案件，嗣經合併定應執行刑為有期徒刑
    2年9月確定，入監執行後，於95年7月8日因假釋付保護管束
    期滿未經撤銷，視為執行完畢等情，有臺灣臺中地方法院檢
    察署刑案資料查註紀錄表及臺灣高等法院被告前案紀錄表各
    1份在卷可憑，被告於有期徒刑執行完畢後，5年內故意再犯
    本件有期徒刑以上之各罪，均為累犯，各應依刑法第47條第
    1項規定加重其刑。
  (三)又按刑法第62條所謂「發覺」，固非以有偵查犯罪職權之機
    關或人員確知其人犯罪無誤為必要，而於對其發生嫌疑時，
    即得謂為已發覺；但此項對犯人之嫌疑，仍須有確切之根據
    得為合理之可疑者，始足當之，若單純主觀上之懷疑，要不
    得謂已發生嫌疑（最高法院72年度臺上字第641 號判例意旨
    參照）。如附表一編號2、5、6、7、8、9、10、12、14、15
    所示之竊盜部分及如附表二編號6、7、9 所示之搶奪部分，
    分係被告在有偵查權限公務員尚未知悉該部分犯行時，於警
    詢及員警借提詢問時，主動向員警供認有各該部分之竊盜及
    搶奪犯行等情，有被告98年10月8日、同年11月3日警詢筆錄
    附卷可稽，足認被告確係在員警未發現有確切之根據得為合
    理之懷疑前，即主動供述其如附表一編號2、5、6、7、8、9
    、10、12、14、15 所示之竊盜犯行及如附表二編號6、7、9
    所示之搶奪犯行，自係屬符合自首之要件無誤，應就各該竊
    盜及搶奪犯行，依刑法第62條前段之規定減輕其刑。
  (四)爰審酌被告曾因竊盜罪及搶奪罪，經法院判處徒刑確定，有
    前開前案紀錄表在卷可足憑，多次入監服刑出獄後，仍未能
    悔悟，而其多次竊取他人機車之後，再騎乘竊得之機車隨機
    行搶，造成一般民眾之恐懼，嚴重危害社會秩序，且其為行
    搶之用，即行竊取他人機車，毫不尊重他人之權利，輕忽法
    律尤甚，自應嚴予苛責，再審酌被告犯罪之動機、方法、所
    得財物，被害人所受損害程度，及被告對部分犯罪自首、犯
    後自始坦承犯行、態度尚稱良好，甚具悔意，暨檢察官於本
    院審理中具體求刑之刑度範圍等一切情狀，分別量處如主文
    所示之刑，並定其應執行之刑。
  (五)檢察官雖具體請求就竊盜部分，均判處被告有期徒刑 4月，
    搶奪部分，均判處被告有期徒刑8月，然審酌被告各犯罪之
    情節，部分被害人失竊機車已尋回並發還，所受損害程度較
    輕微，且被告對部分犯罪自首之犯罪後態度良好等一切情狀
    ，本院認應審酌個別犯罪而為量刑，不宜就被告所犯竊盜罪
    均量處有期徒刑4月，就被告所犯搶奪罪均量處有期徒刑8月
    ，附予敘明。
  (六)被告用以行竊前述附表一各編號所示機車之鑰匙2 支部分，
    被告於本院審理時供稱業已遺失，因未扣案，形體不明，復
    無證據證明尚屬存在，為避免將來執行沒收困難，爰不另為
    宣告沒收之諭知。至扣案之SIM卡1張（98年度保管字第6563
    號），據被告於98年10月8日警詢時供稱，係其於98年10月3
    日7、8時許，在臺中市○區○○路與東興路口搶奪 1名年約
    40歲女子掛於機車鑰匙圈上小皮包所得財物，然因警方除無
    法清查該被害人之身分，亦無接獲民眾報案資料以供比對，
    且無其他佐證可資追查，故被告此部分犯行並未在檢察官起
    訴範圍內，要與本案無涉，且該SIM卡1張既非被告所有，亦
    非被告犯本件竊盜及搶奪犯行所用之物，又非違禁物，爰不
    予宣告沒收，均併此敘明。
  (七)末按保安處分係針對受處分人將來之危險性所為之處置，以
    達教化、治療之目的，為刑罰之補充制度。我國現行刑法採
    刑罰與保安處分雙軌制，係在維持行為責任之刑罰原則下，
    為協助行為人再社會化之功能，以及改善行為人潛在之危險
    性格，期能達成根治犯罪原因、預防犯罪之特別目的。是保
    安處分中之強制工作，旨在對嚴重職業性犯罪及欠缺正確工
    作觀念或無正常工作因而犯罪者，強制其從事勞動，學習一
    技之長及正確之謀生觀念，使其日後重返社會，能適應社會
    生活。竊盜犯贓物犯保安處分條例第3條第1項規定，即係本
    於保安處分應受比例原則之規範，使保安處分之宣告，與行
    為人所為行為之嚴重性、行為人所表現之危險性及對於行為
    人未來行為之期待性相當之意旨而制定，而由法院視行為人
    之危險性格，決定應否令入勞動處所強制工作，以達預防之
    目的。又刑法第90條第1 項規定對於「有犯罪之習慣或因遊
    蕩或懶惰成習而犯罪者」之宣付強制工作處分，即係本於保
    安處分應受比例原則之規範，使保安處分之宣告，與行為人
    所為行為之嚴重性、行為人所表現之危險性及對於行為人未
    來行為之期待性相當之意旨而制定，由法院視行為人之危險
    性格，決定應否令入勞動處所強制工作，以達預防之目的。
    所謂「有犯罪之習慣」則指對於犯罪以為日常之惰性行為，
    乃一種犯罪之習性，至所犯之罪名為何，是否同一，則非所
    問；而行為人是否構成累犯，尤非決定其是否有犯罪習慣之
    唯一標準（最高法院95年度臺上字第6446號、95年度臺上字
    第6571號判決意旨參照）。查被告前曾受如事實欄所載之刑
    之宣告及執行完畢，且甫於97、98年間，因竊盜、搶奪等案
    件，經本院分別判處罪刑確定，有臺灣高等法院被告前案紀
    錄表及臺灣臺中地方法院檢察署刑案資料查註紀錄表各1 份
    在卷可憑，竟旋即再為本件15次竊盜犯行及11次搶奪犯行。
    且其本件於98年8月6日為警查獲其如附表一編號1、3所示竊
    盜犯行及附表二編號1、2、3 所示搶奪犯行後，仍不知警惕
    ，竟再繼續犯多達12次竊盜及8 次搶奪犯行，被告顯有犯罪
    習慣無訛。又被告現年30歲，正值青壯，非無工作能力，卻
    未盡其力於正途，反屢次為竊盜、搶奪犯罪，以其所得財物
    供己花用，若不及早預防矯治，恐怕日後重返社會時，仍將
    因無一技之長，而有再犯之虞，為矯正被告利用財產犯罪尋
    求經濟來源之惡習，本院認有促其學習一技之長並養成勞動
    習慣之必要。再者，竊盜犯贓物犯保安處分條例第2條第4項
    所稱「應執行之刑」，其意義應取其常，而不限於因竊盜罪
    或贓物罪所處之刑為限，即凡因竊盜罪刑或贓物罪刑與其他
    罪之刑，合併定應執行刑在 1年以上者，即有本條例之適用
    ，否則其功效性將折損泰半，顯非立法本意。查本件被告所
    犯數竊盜罪，所處之刑均未逾1年，又未就竊盜罪定其應執
    行之刑，然被告所犯竊盜罪與搶奪罪合併定應執行刑在1年
    以上，依上開說明，自仍得適用竊盜犯贓物犯保安處分條例
    之規定。是就被告所犯15件竊盜犯行，依竊盜犯贓物犯保安
    處分條例第3條第1項、第4條、第5條第1項前段，諭知於刑
    之執行前令入勞動場所強制工作3年，就被告所犯11件搶奪
    罪，依刑法第90條第1項、第2項前段規定，諭知於刑之執行
    前令入勞動場所強制工作3年。又按保安處分並非刑罰，故
    刑法之數罪併罰之觀念，於保安處分並非當然有其適用，且
    刑法第51條對於宣告多數保安處分之執行並無規定，故遇有
    數罪併罰經宣告多數保安處分之情形，自應依保安處分執行
    法第4條之1第1項各款規定情形執行之，而無比照刑法第51
    條規定，另行定應執行之保安處分之必要（最高法院98年度
    台上字第3939號判決意旨參照）。是以，本件自無須就所宣
    告之多數保安處分另定應執行之保安處分，附此敘明。
三、據上論斷，應依刑事訴訟法第 273條之1第1項、第299條第1
    項前段，刑法第320條第1項、第325條第1項、第47條第1 項
    、第62條前段、第51條第5款、第90條第1項、第2 項，竊盜
    犯贓物犯保安處分條例第3條第1項、第4條、第5條第1 項前
    段，刑法施行法第1條之1，判決如主文。
中    華    民    國    99    年     2    月    24    日
                        刑事第六庭  法  官  林三元
以上正本證明與原本無異。
如不服本判決應於收受送達後10日內向本院提出上訴書狀，並應
敘述具體理由；其未敘述上訴理由者，應於上訴期間屆滿後20日
內向本院補提理由書（均須按他造當事人之人數附繕本）「切勿
逕送上級法院」。
                                    書記官  黃雅青
中    華    民    國    99    年     2    月    25    日
附表一：癸○○竊盜之犯罪事實一欄表
┌──┬───┬────┬────┬─────────┬────┬─────┐
│編號│被害人│被害時間│被害地點│犯罪事實、手法    │所犯罪名│ 備    註 │
│    │      │        │        │                  │所處徒刑│          │
├──┼───┼────┼────┼─────────┼────┼─────┤
│ 1  │戊○○│97年5月5│臺中市西│持自備鑰匙2 支竊取│竊盜，累│作為附表二│
│    │      │日上午7 │屯區河南│戊○○所有之車牌號│犯，處有│編號1 飛車│
│    │      │時15分許│路2段301│碼LAZ-993 號重型機│期徒刑肆│徒手搶奪之│
│    │      │        │巷5號前 │車得逞（已發還）。│月。    │犯罪工具。│
├──┼───┼────┼────┼─────────┼────┼─────┤
│ 2  │天○○│98年7月 │臺中市西│持自備鑰匙2 支竊取│竊盜，累│          │
│    │      │28日中午│屯區青海│天○○所有之車牌號│犯，處有│          │
│    │      │12時許前│路1段174│碼KXJ-962 號重型機│期徒刑│          │
│    │      │某時    │號前    │車得逞（已發還）。│月。    │          │
├──┼───┼────┼────┼─────────┼────┼─────┤
│ 3  │戌○○│98年8月5│臺中市西│持自備鑰匙2 支竊取│竊盜，累│作為附表二│
│    │      │日上午7 │屯區福星│戌○○所有之車牌號│犯，處有│編號3 飛車│
│    │      │時40分許│路654巷8│碼M59-576 號重型機│期徒刑肆│徒手搶奪之│
│    │      │前某時  │號前    │車得逞。          │月。    │犯罪工具。│
├──┼───┼────┼────┼─────────┼────┼─────┤
│ 4  │申○○│98年8月 │臺中市西│持自備鑰匙2 支竊取│竊盜，累│作為附表二│
│    │      │12日上午│屯區上石│申○○所有之車牌號│犯，處有│編號4 飛車│
│    │      │5時許   │南六巷8 │碼139-DRZ 號重型機│期徒刑肆│徒手搶奪之│
│    │      │        │號前    │車得逞（已發還）。│月。    │犯罪工具。│
├──┼───┼────┼────┼─────────┼────┼─────┤
│ 5  │巳○○│98年8月 │臺中市西│持自備鑰匙2 支竊取│竊盜，累│          │
│    │      │19日上午│屯區福瑞│巳○○所有之車牌號│犯，處有│          │
│    │      │7時40分 │街70號前│碼396-DST 號重型機│期徒刑│          │
│    │      │許前某時│        │車得逞（已發還）。│月。    │          │
├──┼───┼────┼────┼─────────┼────┼─────┤
│ 6  │丙○○│98年8月 │臺中市西│持自備鑰匙2 支竊取│竊盜，累│          │
│    │      │19日上午│屯區天水│丙○○所使用之車牌│犯，處有│          │
│    │      │8時35分 │東街43號│號碼PUL-008 號重型│期徒刑│          │
│    │      │許前某時│（起訴書│機車得逞（已發還）│月。    │          │
│    │      │        │誤載為4 │                  │        │          │
│    │      │        │號）前  │                  │        │          │
├──┼───┼────┼────┼─────────┼────┼─────┤
│ 7  │未○○│98年8月 │臺中縣大│持自備鑰匙2 支竊取│竊盜，累│          │
│    │      │24日上午│雅鄉四德│未○○所有之車牌號│犯，處有│          │
│    │      │6時30分 │村神林南│碼BZY-753 號重型機│期徒刑│          │
│    │      │許（起訴│路539巷 │車得逞（已發還）。│月。    │          │
│    │      │書誤載為│18弄12號│                  │        │          │
│    │      │98年6月 │地下室  │                  │        │          │
│    │      │24日）  │        │                  │        │          │
├──┼───┼────┼────┼─────────┼────┼─────┤
│ 8  │玄○○│98年9月7│臺中縣大│持自備鑰匙2 支竊取│竊盜，累│          │
│    │      │日上午5 │雅鄉學府│玄○○所有之車牌號│犯，處有│          │
│    │      │時許    │路277號 │碼FP3-586 號重型機│期徒刑│          │
│    │      │        │騎樓前  │車得逞（已發還）。│月。    │          │
├──┼───┼────┼────┼─────────┼────┼─────┤
│ 9  │甲○○│98月9月 │臺中縣大│持自備鑰匙2 支竊取│竊盜，累│作為附表二│
│    │      │10日上午│雅鄉大榮│甲○○所有之車牌號│犯，處有│編號6 之飛│
│    │      │4時許（ │街106巷 │碼KFL-747 號重型機│期徒刑│車徒手搶奪│
│    │      │起訴書誤│口前    │車得逞（已發還）。│月。    │犯罪工具。│
│    │      │載為8時 │        │                  │        │          │
│    │      │20分許）│        │                  │        │          │
├──┼───┼────┼────┼─────────┼────┼─────┤
│ 10 │子○○│98年9月 │臺中縣大│持自備鑰匙2 支竊取│竊盜，累│          │
│    │      │10日晚上│雅鄉神林│子○○所有之車牌號│犯，處有│          │
│    │      │11時許後│南路21巷│碼BS2-951 號重型機│期徒刑│          │
│    │      │某時    │59號前  │車得逞（已發還）。│月。    │          │
├──┼───┼────┼────┼─────────┼────┼─────┤
│ 11 │寅○○│98年9月 │臺中縣大│持自備鑰匙2 支竊取│竊盜，累│作為附表二│
│    │      │14日上午│雅鄉神林│寅○○所有之車牌號│犯，處有│編號5 之飛│
│    │      │2時許   │南路225 │碼XM5-982 號重型機│期徒刑肆│車徒手搶奪│
│    │      │        │巷23弄17│車得逞。          │月。    │犯罪工具。│
│    │      │        │號前    │                  │        │          │
├──┼───┼────┼────┼─────────┼────┼─────┤
│ 12 │丁○○│98年9月 │臺中縣大│持自備鑰匙2 支竊取│竊盜，累│          │
│    │      │16日上午│雅鄉雅潭│丁○○所有之車牌號│犯，處有│          │
│    │      │8時30分 │路嘉人巷│碼KDL-859 號重型機│期徒刑│          │
│    │      │許      │2弄32號 │車得逞（已發還）。│月。    │          │
│    │      │        │前      │                  │        │          │
├──┼───┼────┼────┼─────────┼────┼─────┤
│ 13 │庚○○│98年10月│臺中市西│持自備鑰匙2 支竊取│竊盜，累│作為附表二│
│    │      │1日上午5│屯區上石│庚○○所使用之車牌│犯，處有│編號8、9、│
│    │      │時許    │路湳仔巷│號碼M5Q-725 號重型│期徒刑肆│10等飛車徒│
│    │      │        │9弄2號前│機車得逞（已發還）│月。    │手搶奪之犯│
│    │      │        │        │                  │        │罪工具。  │
├──┼───┼────┼────┼─────────┼────┼─────┤
│ 14 │壬○○│98年10月│臺中縣大│持自備鑰匙2 支竊取│竊盜，累│          │
│    │      │5日上午5│雅鄉雅環│壬○○所有之車牌號│犯，處有│          │
│    │      │時許    │路2段64 │碼MS2-399 號重型機│期徒刑│          │
│    │      │        │巷43號前│車得逞（已發還）。│月。    │          │
├──┼───┼────┼────┼─────────┼────┼─────┤
│ 15 │辛○○│98年10月│臺中縣大│持自備鑰匙2 支竊取│竊盜，累│作為附表二│
│    │      │6日上午5│雅鄉神林│辛○○所有之車牌號│犯，處有│編號11飛車│
│    │      │時許    │南路43巷│碼PP6-762 號重型機│期徒刑│徒搶奪之犯│
│    │      │        │45號前  │車得逞（已發還）。│月。    │罪工具。  │
└──┴───┴────┴────┴─────────┴────┴─────┘
附表二：癸○○搶奪之犯罪事實一欄表
┌──┬────┬────┬────┬──────────┬─────┐
│編號│被害人  │被害時間│被害地點│犯罪事實、手法      │所犯罪名、│
│    │        │        │        │                    │所處徒刑  │
├──┼────┼────┼────┼──────────┼─────┤
│ 1  │地○○  │97年5月5│臺中市南│騎乘所竊取如附表一編│意圖為自己│
│    │        │日上午7 │屯區懷德│號1所示之車牌號碼LAZ│不法之所有│
│    │        │時30分許│街55號前│-993號重型機車，趁鍾│，搶奪他人│
│    │        │        │        │美珠不及防備之際，從│之動產，累│
│    │        │        │        │後飛車徒手搶奪其所有│犯，處有期│
│    │        │        │        │之紅色手提包得逞，內│徒刑捌月。│
│    │        │        │        │有現金2400元。      │          │
├──┼────┼────┼────┼──────────┼─────┤
│ 2  │卯○○  │97年6月 │臺中市南│騎乘車牌號碼不詳之機│意圖為自己│
│    │        │30日上午│屯區干城│車，趁卯○○不及防備│不法之所有│
│    │        │8時50分 │街116巷1│之際，飛車徒手搶奪其│，搶奪他人│
│    │        │許      │弄口前  │所有之手提包得逞，內│之動產，累│
│    │        │        │        │有健保卡1張、現金280│犯，處有期│
│    │        │        │        │0元等財物。         │徒刑捌月。│
├──┼────┼────┼────┼──────────┼─────┤
│ 3  │宇○○  │98年8月 │臺中市南│騎乘所竊取如附表一編│意圖為自己│
│    │        │5日上午8│屯區懷德│號3所示之車牌號碼M59│不法之所有│
│    │        │時40分許│街20號前│-576號重型機車，趁顏│，搶奪他人│
│    │        │        │        │素貞不及防備之際，飛│之動產，累│
│    │        │        │        │車徒手搶奪其所有之紅│犯，處有期│
│    │        │        │        │色手提包得逞，內有健│徒刑捌月。│
│    │        │        │        │保卡及現金1600元等物│          │
│    │        │        │        │。                  │          │
├──┼────┼────┼────┼──────────┼─────┤
│ 4  │辰○○○│98年8月 │臺中縣太│騎乘所竊取如附表一編│意圖為自己│
│    │        │12日上午│平市中山│號4所示之車牌號碼139│不法之所有│
│    │        │9時13分 │路2段477│-DRZ號重型機車，見黃│，搶奪他人│
│    │        │許      │巷116弄 │陳淑霞手持皮包，趁其│之動產，累│
│    │        │        │12號前  │不及防備之際，飛車徒│犯，處有期│
│    │        │        │        │手搶奪得逞，內有現金│徒刑捌月。│
│    │        │        │        │6500元、身分證、健保│          │
│    │        │        │        │IC卡、現役榮眷補給證│          │
│    │        │        │        │、鑰匙、印章。      │          │
├──┼────┼────┼────┼──────────┼─────┤
│ 5  │午○○  │98年9月 │臺中市北│騎乘所竊取如附表一編│意圖為自己│
│    │        │14日上午│區○○路│號11所示之車牌號碼XM│不法之所有│
│    │        │7時30分 │378-1號 │5- 982號重型機車，見│，搶奪他人│
│    │        │許      │前      │午○○將皮包掛於左手│之動產，累│
│    │        │        │        │腕，趁其騎乘機車不及│犯，處有期│
│    │        │        │        │防備之際，飛車徒手從│徒刑捌月。│
│    │        │        │        │後方搶奪得逞，內有現│          │
│    │        │        │        │金1500元、身分證、健│          │
│    │        │        │        │保卡2 張（午○○、賴│          │
│    │        │        │        │孟儒）、午○○汽車駕│          │
│    │        │        │        │照1 張及賴孟儒之郵局│          │
│    │        │        │        │提款卡1張等物。     │          │
├──┼────┼────┼────┼──────────┼─────┤
│ 6  │宙○○  │98年9月 │臺中市西│騎乘所竊取如附表一編│意圖為自己│
│    │        │16日上午│區精誠18│號9所示之車牌號碼KFL│不法之所有│
│    │        │7時55分 │街30號前│-747號重型機車，見顏│，搶奪他人│
│    │        │許      │        │錦珠將早餐透明塑膠袋│之動產，累│
│    │        │        │        │掛於手中，趁其不及防│犯，處有期│
│    │        │        │        │備之際，飛車徒手從後│徒刑柒月。│
│    │        │        │        │方搶奪得逞，內有小錢│          │
│    │        │        │        │包、現金800元、手機1│          │
│    │        │        │        │支、健保卡1張等物。 │          │
├──┼────┼────┼────┼──────────┼─────┤
│ 7  │乙○○○│98年9月 │臺中市南│騎乘車牌號碼不詳之機│意圖為自己│
│    │        │24日上午│區○○路│車，見乙○○○手持皮│不法之所有│
│    │        │8時45分 │7巷口前 │包，趁其不及防備之際│，搶奪他人│
│    │        │許      │        │，飛車徒手從後搶奪得│之動產，累│
│    │        │        │        │逞，內有現金約3000元│犯，處有期│
│    │        │        │        │。                  │徒刑柒月。│
├──┼────┼────┼────┼──────────┼─────┤
│ 8  │酉○○  │98年10月│臺中市西│騎乘所竊取如附表一編│意圖為自己│
│    │        │1日上午7│區○○街│號13所示之車牌號碼M5│不法之所有│
│    │        │時36分許│3巷20號 │Q-725 號重型機車，見│，搶奪他人│
│    │        │        │前      │酉○○手持黃色帆布手│之動產，累│
│    │        │        │        │提袋，趁其不及防備之│犯，處有期│
│    │        │        │        │際，飛車徒手從後搶奪│徒刑捌月。│
│    │        │        │        │得逞，內有現金120 元│          │
│    │        │        │        │、健保卡、陽傘1 支等│          │
│    │        │        │        │物。                │          │
├──┼────┼────┼────┼──────────┼─────┤
│ 9  │丑○○  │98年10月│臺中市西│騎乘所竊取如附表一編│意圖為自己│
│    │        │1日上午8│屯區大聖│號13所示之車牌號碼M5│不法之所有│
│    │        │時6分許 │街509號 │Q-725 號重型機車，趁│，搶奪他人│
│    │        │        │前      │丑○○不及防備之際，│之動產，累│
│    │        │        │        │飛車徒手從後搶奪其放│犯，處有期│
│    │        │        │        │置腳踏車菜籃中書包1 │徒刑柒月。│
│    │        │        │        │個得逞，內有書本、現│          │
│    │        │        │        │金1000元、NOKIA 廠牌│          │
│    │        │        │        │手機1 支（已發還）、│          │
│    │        │        │        │健保卡。            │          │
├──┼────┼────┼────┼──────────┼─────┤
│ 10 │己○○  │98月10月│臺中市北│騎乘所竊取如附表一編│意圖為自己│
│    │        │2日上午7│屯區昌平│號13所示之車牌號M5Q-│不法之所有│
│    │        │時35分許│路與大連│725 號重型機車，趁李│，搶奪他人│
│    │        │        │路口    │杞珍不及防備之際，飛│之動產，累│
│    │        │        │        │車徒手搶奪其手提包得│犯，處有期│
│    │        │        │        │逞，內有現金3700元、│徒刑捌月。│
│    │        │        │        │手機、身分證、印章等│          │
│    │        │        │        │財物。              │          │
├──┼────┼────┼────┼──────────┼─────┤
│ 11 │亥○○  │98年10月│臺中市南│騎乘所竊取如附表一編│意圖為自己│
│    │        │7日上午9│屯區永春│號15所示之車牌號碼PP│不法之所有│
│    │        │時30分許│東1路805│6-762 號重型機車，見│，搶奪他人│
│    │        │        │之1號前 │亥○○掛於左手之橘色│之動產，累│
│    │        │        │        │皮包，趁其不及防備之│犯，處有期│
│    │        │        │        │際，從後方搶奪得逞，│徒刑捌月。│
│    │        │        │        │內有現金1800元。    │          │
└──┴────┴────┴────┴──────────┴─────┘
附錄論罪科刑法條
刑法第320條
意圖為自己或第三人不法之所有，而竊取他人之動產者，為竊盜
罪，處5年以下有期徒刑、拘役或 5 百元以下罰金。
意圖為自己或第三人不法之利益，而竊佔他人之不動產者，依前
項之規定處斷。
前2項之未遂犯罰之。
刑法第325條
意圖為自己或第三人不法之所有，而搶奪他人之動產者，處6月
以上5年以下有期徒刑。
因而致人於死者，處無期徒刑或7年以上有期徒刑，致重傷者，
處3年以上10年以下有期徒刑。
第1項之未遂犯罰之。

司法院資訊處製作；財團法人民間司法改革基金會備份。
